【裁判字號】    89,易,1726
【裁判日期】    890724
【裁判案由】    毒品危害防制條例
【裁判全文】
臺灣板橋地方法院刑事判決                        八十九年度易字第一七二六號
    公  訴  人  臺灣板橋地方法院檢察署檢察官
    被      告  甲○○
右列被告因違反毒品危害防制條例案件，經檢察官提起公訴（八十八年度偵字第三三
七０號），本院判決如左：
    主  文
甲○○持有第二級毒品，處拘役伍拾日，如易科罰金以參佰元折算壹日。扣案毒品安
非他命壹包（驗餘淨重零點零壹伍玖公克）沒收銷燬之。
    事  實
一、甲○○於民國（下同）八十八年間，向一姓名年籍不詳綽號「阿豆」成年男子購
    買安非他命乙包（淨重零點零五二二公克），其並將該安非他命藏放於臺北縣永
    和市○○路一三四巷三樓三０九室而持有之。嗣於八十八年十二月十三日二十二
    時三十五分許，為警於上址查獲，並起出前開毒品安非他命乙包（驗餘淨重零點
    零一五九公克）。
二、案經台北縣警察局永和分局報請台灣板橋地方法院檢察署檢察官偵查起訴。
    理  由
一、訊據被告甲○○於警訊及偵查中已供承右開犯罪事實，其於警訊中供稱：（警方
    在現場查獲安非他命淨重零點零五公克是否為你所有？）是我所有。（你所持有
    安非他命是向誰購買？）我是向綽號「阿豆」的男子購買，年藉資料不詳，都是
    我找他等語（見偵查卷第五頁背面警訊筆錄），其於偵訊時供稱：扣案之物是我
    的等語（見偵查卷第十九頁背面偵訊筆錄）。而警方自被告位於台北縣永和市○
    ○路一三四巷三樓三０九室住處起獲之白色結晶物乙包，經檢察官送請憲兵司令
    部刑事鑑識中心以氣相層析質譜儀分析法檢驗結果，亦判明為第二級毒品安非他
    命無誤（原淨重零點零五二二公克、驗餘淨重零點零一五九公克），有憲兵司令
    部刑事鑑識中心八十九年三月二十八日（八九）綱得字第四０五一號鑑驗通知書
    可憑，被告於警偵訊時之自白核與事實相符，其於本院審理時翻異前供，辯稱不
    知扣案安非他命為何人所有云云，顯屬畏罪卸責之詞，不足採信，本件事證明確
    ，被告犯行堪以認定。
二、核被告所為係犯毒品危害防制條例第十一條第二項持有二級毒品罪。爰審酌被告
    犯罪動機、目的、非法持有安非他命之數量、對社會公共秩序所生危害程度，及
    犯罪後態度等一切情狀，量處如主文所示之刑，並諭知如易科罰金之折算標準，
    以資懲戒。扣案安非他命乙包（驗餘淨重零點零一五九公克）為查獲之第二級毒
    品，應依毒品危害防制條例第十八條第一項前段規定宣告沒收銷燬之。
三、公訴意旨另稱：被告甲○○於八十八年十二月十三日二十二時三十五分許，為警
    於台北縣永和市○○路一三四巷三樓三鄉三０九室查獲，除起出毒品安非他命乙
    包外，另查扣吸食器乙個，聲請本院同時依法沒收該吸食器。然查：本件被告為
    警查獲後所採尿液檢體並查無安非他命陽性反應，有台北縣衛生局八十九年一月
    二十一日北縣衛六字第０三八七八號煙毒檢驗成績書可憑，公訴人亦認被告無施
    用毒品安非他命之犯行，此見本件起訴書證據並所犯法條之論述自明。是以本院
    無積極證據足以認定被告持用扣案吸食器施用毒品安非他命，而本件被告係犯持
    有二級毒品罪，其持有吸食器與該犯罪無關，依罪刑不可分原則，自不得依刑法
    第三十八條第一項二款規定沒收扣案吸食器。又毒品危害防制條例第十一條第三
    項固規定「持有專供製造或施用毒品之器具者，處一年以下有期徒刑、拘役或新
    台幣一萬元以下罰金。」，同法第十八條第一項前段亦規定「查獲之毒品及專供
    製造或施用毒品之器具，不問屬於犯人與否，均沒收銷燬之。」。惟所謂「專供
    」施用毒品之器具，應指器具本身客觀性質即限供施用毒品之用，若以可作其他
    用途之器具代用之，或將之加以拼湊後充作施用毒品器具，均非屬專供施用毒品
    器具，本件被告持有之吸食器乙組係利用燈泡拼製完成，並非專供吸毒器具，該
    吸食器亦無從依毒品危害防制條例第十八條第一項前段規定沒收銷燬之，公訴人
    請求併予宣告沒收，顯有誤會，不能准許，特此敘明。
據上論斷，應依刑事訴訟法第二百九十九條第一項前段，毒品危害防制條例第十一條
第二項，刑法第十一條前段、第四十一條，罰金罰鍰提高標準條例第二條前段判決如
主文。
本案經檢察官林宏松到庭執行職務
中    華    民    國      八十九        年    七      月    二十四      日
                                      臺灣板橋地方法院刑事第四庭
                                          法  官   陳  恒  寬
右正本證明與原本無異。
如不服本判決，應於判決送達後十日內，向本院提出上訴狀。
                                          書記官   葉  瑩  庭
中    華    民    國      八十九        年    七      月    二十八      日
附錄論罪科刑法條：
毒品危害防制條例第十一條第二項
持有第二級毒品者，處二年以下有期徒刑、拘役或新臺幣三萬元以下罰金。


司法院資訊處製作；財團法人民間司法改革基金會備份。
